# 关于企业工艺改造的政府补助

提问人：liubin988513 时间：2012-03-28 18:31:16
回复 faith_qian 的帖子
1 ：一般收到工艺改造应该是与资产相关的政府补助，计入递延收益，在工艺改造工程摊销期内摊销；
2 ：其他流动负债或其他非流动负债或一年内到期的其他流动负债 3 ，其他经营性活动 4 ：筹资活动

回答人：chenyiwei
基本赞同。但补充两点： 1 、与资产相关的政府补助在收到时如果相关资产尚未完工，应暂挂其他应付款，达到预定可使用状态后转入递延收益并开始摊销。 2 、与资产相关的政府补助收到时倾向于作为收到的其他筹资活动现金。